【裁判字號】    96,簡上,241
【裁判日期】    970122
【裁判案由】    賭博
【裁判全文】
臺灣屏東地方法院刑事判決             96年度簡上字第241號
上  訴  人  臺灣屏東地方法院檢察署檢察官
被      告  甲○○
上列上訴人因被告賭博案件，不服本院96年9 月29日96年度簡字
第1418號刑事簡易判決（檢察官聲請簡易判決處刑案號：96年度
速偵字第158 號），提起上訴，本院第二審合議庭判決如下︰
    主      文
原判決撤銷。
甲○○共同意圖營利，供給賭博場所，處有期徒刑月，如易科
罰金，以新臺幣壹仟元折算壹日。緩刑貳年，緩刑期間應依執行
檢察官之命令，向公益團體、地方自治團體或社區提供肆拾小時
之義務勞務；緩刑期內付保護管束。扣案之電子遊戲機具陸臺（
13張撲克壹台、滿貫大亨壹台、賽馬雙人座壹台、黃金象壹台、
金象王貳台，均含ＩＣ板）及代幣壹佰肆拾壹枚均沒收。
    事實及理由
一、被告之犯罪事實、證據部分，如本院刑事簡易判決書所載（
    如附件）。上訴人則以原審判決漏未諭知被告於緩刑期內付
    保護管束，於法未合提起上訴。
二、按受緩刑之宣告，除有下列情形之一，應於緩刑期間付保護
    管束外，得於緩刑期間付保護管束：一、犯第九十一條之一
    所列之罪者。二、執行第七十四條第二項第五款至第八款所
    定之事項者。刑法第93條第1 項定有明文。查原審論罪科刑
    均非無見，惟於判決主文宣示被告緩刑2 年，並應於緩刑期
    間依執行檢察官之命令，向公益團體、地方自治團體或社區
    提供40小時之義務勞務（即刑法第74條第2 項第5 款之事項
    ），然漏未依前述法條規定諭知於緩刑期內付保護管束，尚
    有未合，上訴人之上訴為有理由，合應撤銷原判決。
三、被告甲○○與其僱主黃振菖共同於未依電子遊戲場業管理條
    例辦理營利事業登記前，提供公眾得出入之場所擺設電子遊
    戲機具，與不特定賭客賭博財物，核其所為係犯電子遊戲場
    業管理條例第22條之罪、刑法第266 條第1 項之賭博罪及同
    法第268 條之意圖營利供給賭博場所罪；其與黃振菖有犯意
    聯絡及行為分擔，均為共同正犯。被告為經營電子遊戲場業
    ，自96年7 月20日起至同年8 月24日間，提供場所擺設電子
    遊戲機具，反覆與不特定顧客賭博，其犯行顯係基於繼續之
    意思，從事反覆實施同種類行為為目的之社會活動，當然包
    含多次賭博或供給賭博場所之行為在內。是以被告賭博及提
    供賭博場所之行為雖有多次，但僅係從事一個經營電子遊戲
    場業務，故均屬集合犯之一種，應分別論以一罪。又被告以
    一經營電子遊戲場業之行為同時觸犯上開3 罪，屬想像競合
    ，應從一重之意圖營利供給賭博場所罪處斷。檢察官雖僅就
    被告違反電子遊戲場業管理條例及意圖營利提供賭博場所之
    犯行聲請簡易判決處刑，然檢察官就犯罪事實一部起訴者，
    其效力及於全部，本案被告於同一時、地，與他人對賭之犯
    罪事實，雖未經起訴，然與前揭起訴部分，有想像競合之關
    係，已如前述，本院自應就屬於裁判上一罪之該部犯罪事實
    一併加以裁判。爰審酌被告之智識程度、無犯罪前科、其係
    以每月18000 元之薪資受僱於黃振菖，從事兌換代幣、洗分
    及兌換現金之工作、受僱為本件犯行之時間約為一個月、其
    擺設之賭博性電子遊戲機具僅有6 台，對社會秩序及善良風
    俗危害之程度尚非重大，事後坦承犯行，態度良好等一切情
    狀，量處如主文所示之刑，並諭知易科罰金之折算標準，以
    資懲儆。扣案電子遊戲機具6 台（「13張撲克」、「滿貫大
    亨」、「賽馬雙人座」、「黃金象」各1 台及「金象王」2
    台，均含IC板），係當場賭博之器具；另在遊戲機具內扣得
    之代幣141 枚，則屬賭檯內之財物，均應依刑法第266 條第
    2 項之規定，併予宣告沒收。末查，被告前未曾受刑之宣告
    ，有台灣高等法院被告前案紀錄表可稽，因一時失慮，偶罹
    刑典，且於本案中係屬受僱於黃振菖之角色，惡性顯較黃振
    菖為輕，事後坦承犯行，顯見悔意, 經此刑之宣告後，應知
    警惕而無再犯之虞，本院因認暫不執行其刑為當，故予宣告
    緩刑，並指定應依執行檢察官之命令，向公益團體、地方自
    治團體或社區提供40小時之義務勞務，用啟自新，且依刑法
    第93條第1 項規定，諭知其於緩刑期內付保護管束。
據上論斷, 依刑事訴訟法第455 條之1 第3 項、第369 條第1 項
前段、第364 條、第299 條、電子遊戲場業管理條例第22條，刑
法第11條前段、第28條、第266 條第1 項前段、第2 項、第268
條、第55條、第41條第1 項前段、第74條第1 項第1 款、第2 項
第5 款、第93條第1 項、刑法施行法第1 條之1 ，逕以簡易判決
處如主文所示之刑。
本案經檢察官劉昀到庭執行職務。
中    華    民    國    97    年    1     月    22    日
                  刑事第一庭  審判長法  官  潘正屏
                                    法  官  曾吉雄
                                    法  官  許蓓雯
以上正本證明與原本無異。
不得上訴
中    華    民    國    97    年    1     月    22    日
                                    書記官  盧建新
附錄論罪科刑法條：
附錄本判決論罪科刑法條全文
電子遊戲場業管理條例第15條：
未依本條例規定辦理營利事業登記者，不得經營電子遊戲場業。
電子遊戲場業管理條例第22條：
違反第15條規定者，處行為人一年以下有期徒刑、拘役或科或
併科新臺幣五十萬元以上二百五十萬元以下罰金。
刑法第266 條第1 項在公共場所或公眾得出入之場所賭博財物者
，處1 千元以下罰金。但以供人暫時娛樂之物為賭者，不在此限
。
刑法第268條
意圖營利，供給賭博場所或聚眾賭博者，處3 年以下有期徒刑，
得併科3 千元以下罰金。


司法院資訊處製作；財團法人民間司法改革基金會備份。
